Images des répertoires du notaire Louis Serize pour l'étude XXVII
Archives nationales de France
Images des répertoires du notaire Louis Serize pour l'étude XXVII
21 ventôse an XI - 8 septembre 1812 (12 mars 1803 - 8 septembre 1812)
MC/RE/XXVII/10 - MC/RE/XXVII/12
Etude XXVII; Serize, Louis
3 registres
Archives nationales de France
Minutes et répertoires: la loi 2008-696 du 15 juillet 2008 relative aux archives a fixé à 75 ans à compter de la date de l'acte, ou à 25 ans à compter de la date du décès de l'intéressé si ce délai est plus bref, le délai de communication des minutes et répertoires des notaires; ce délai est porté à 100 ans à compter de la date de l'acte si le document se rapporte à un mineur (code du Patrimoine, articles L213-2, 4e d et 5e).
Autres documents de l'étude (dossiers de clients, comptabilité...): s'agissant d'archives privées, ces documents sont communicables selon les modalités fixées par le déposant ou le donateur.
Certains documents ne sont pas accessibles sous leur forme originale en raison de leur mauvais état de conservation.
Registres entrés aux Archives nationales en 1939.
Images des répertoires de l’étude XXVII
Archives de l'étude XXVII
répertoire d'officier public ministériel
- Répertoire chronologique pour la période du 21 ventôse an XI au 12 juillet 1808 (12 mars 1803 - 12 juillet 1808), 21 ventôse an XI - 12 juillet 1808 (12 mars 1803 - 12 juillet 1808); MC/RE/XXVII/10; Le répertoire comporte 234 feuillets et fait partie d' un registre de 253 feuillets de papier manuscrits, hauteur 35 x largeur 25 cm, composé de 25 cahiers foliotés par le notaire. Le registre est en bon état. A signaler: les feuillets 19, 46, 174, 247 sont en partie déchirés; encarts entre les feuillets 123 à 126 et 167 à 170.
  Le registre contient aussi le répertoire du notaire Louis Boursier pour la période du 1er vendémiaire au 20 ventôse an XI (24 septembre 1802 - 11 mars 1803).
  Le répertoire contient les informations suivantes: 1. le n° de l'acte dans l'année; 2. date du jour; 3. nature de l'acte passé en brevet; 4. nature de l'acte passé en minute; 5. nom, prénom, domicile des parties, indication sur la situation et les prix des biens; 6. date d'enregistrement de l'acte; 7. droits d'enregistrement.
  Attention: seuls les actes passés en minute sont conservés; les actes mentionnés dans le répertoire comme passés en simple brevet (colonne 3) ne sont pas conservés par les notaires et ne sont donc pas versés au Minutier (ils sont remis aux clients).
  répertoire
  - Liste chronologique des actes pour la période du 21 ventôse au 6e jour complémentaire an XI (12 mars - 23 septembre 1803), 21 ventôse - 6e jour complémentaire an XI (12 mars - 23 septembre 1803); 19 r°-37 r°; 19 feuillets
  - Liste chronologique des actes pour la période du 1er vendémiaire au 5e jour complémentaire an XII (24 septembre 1803 - 22 septembre 1804), 1er vendémiaire - 5e jour complémentaire an XII (24 septembre 1803 - 22 septembre 1804); 37 v°-70 v°; 34 feuillets
  - Liste chronologique des actes pour la période du 2 vendémiaire au 5e jour complémentaire an XIII (24 septembre 1804 - 22 septembre 1805), 2 vendémiaire - 5e jour complémentaire an XIII (24 septembre 1804 - 22 septembre 1805); 71 r°-114 r°; 44 feuillets
  - Liste chronologique des actes pour la période du 1er vendémiaire au 10 nivôse an XIV (23 septembre - 31 décembre 1805), 1er vendémiaire - 10 nivôse an XIV (23 septembre - 31 décembre 1805); 114 r°-123 v°; 10 feuillets
  - Liste chronologique des actes pour la période du 2 janvier au 31 décembre 1806, 2 janvier - 31 décembre 1806; 123 v°-167 r°; 45 feuillets
  - Liste chronologique des actes pour la période du 1er janvier au 31 décembre 1807, 1er janvier - 31 décembre 1807; 167 v°-225 v°; 58 feuillets
    - du 1er janvier au 30 juin 1807, 1er janvier - 30 juin 1807; 167 v°-201 v°; 35 feuillets
    - du 1er juillet au 31 décembre 1807, 1er juillet - 31 décembre 1807; 201 v°-225 v°; 25 feuillets
  - Liste chronologique des actes pour la période du 2 janvier au 12 juillet 1808, 2 janvier - 12 juillet 1808; 225 v°-253 v°; 29 feuillets
- Répertoire chronologique pour la période du 12 juillet 1808 au 12 mars 1812, 12 juillet 1808 - 12 mars 1812; MC/RE/XXVII/11; Un registre de 255 feuillets de papier manuscrits, hauteur 35 x largeur 25 cm, composé de 25 cahiers foliotés par le notaire. Le registre est en bon état. A signaler: les feuillets 49 et 249 sont en partie déchirés; encarts entre les feuillets 100-102,170-172, 239-242; entre les feuillets 183-184, une page blanche petit format.
  - Liste chronologique des actes pour la période du 12 juillet au 31 décembre 1808, 12 juillet - 31 décembre 1808; 1 r°-28 v°; 28 feuillets
    Suite à une erreur de reliure, le feuillet sur lequel sont inscrits les actes du 5 au 12 septembre 1808 a été inversé avec celui qui contient les actes du 8 au 13 mars 1809.
  - Liste chronologique des actes pour la période du 2 janvier au 31 décembre 1809, 2 janvier - 31 décembre 1809; 28 v°-95 v°; 68 feuillets
    - du 2 janvier au 29 juin 1809, 2 janvier - 29 juin 1809; 28 v°-62 v°; 35 feuillets
      Suite à une erreur de reliure, le feuillet sur lequel sont inscrits les actes du 8 au 13 mars 1809 a été inversé avec celui qui contient les actes du 5 au 12 septembre 1808.
    - du 1er juillet au 31 décembre 1809, 1er juillet - 31 décembre 1809; 62 v°-95 v°; 34 feuillets
  - Liste chronologique des actes pour la période du 2 janvier au 31 décembre 1810, 2 janvier - 31 décembre 1810; 95 v°-171 bis; 77 feuillets
    - du 2 janvier au 30 juin 1810, 2 janvier - 30 juin 1810; 95 v°-136 v°; 42 feuillets
    - du 2 juillet au 31 décembre 1810, 2 juillet - 31 décembre 1810; 136 v°-171 bis; 36 feuillets
  - Liste chronologique des actes pour la période du 3 janvier au 31 décembre 1811, 3 janvier - 31 décembre 1811; 172 r°-242 v°; 71 feuillets
    - du 3 janvier au 29 juin 1811, 3 janvier - 29 juin 1811; 172 r°-208 r°; 37 feuillets
    - du 1er juillet au 31 décembre 1811, 1er juillet - 31 décembre 1811; 208 r°-242 v°; 35 feuillets
  - Liste chronologique des actes pour la période du 2 janvier au 12 mars 1812, 2 janvier - 12 mars 1812; 242 v°-255 v°; 14 feuillets
- Répertoire chronologique pour la période du 12 mars au 8 septembre 1812, 12 mars - 8 septembre 1812; MC/RE/XXVII/12; Le répertoire comporte 33 feuillets et fait partie d ' un registre de 209 feuillets de papier manuscrits, hauteur 35 x largeur 25 cm, composé de 20 cahiers foliotés par le notaire. Le registre est en bon état. A signaler: les feuillets 38, 43, 50-51, 101, 111, 128-129, 165 sont en partie déchirés; encarts entre les feuillets 52-54, 57-59, 96-98, 101-103, 129-132, 158-161.
  Le registre contient aussi le répertoire du notaire Antoine Cousin pour la période du 10 septembre 1812 au 20 juin 1817.
  - Liste chronologique des actes pour la période du 12 mars au 8 septembre 1812, 12 mars - 8 septembre 1812; 1 r°-33 v°; 33 feuillets